臺灣臺北地方法院刑事判決　　　　　　 100年度易字第1618號
公　訴　人　臺灣臺北地方法院檢察署檢察官
被　　　告　趙原慶
上列被告因竊盜案件，經檢察官聲請以簡易判決處刑（100年度
偵緝字第481號、第482號、第483號），本院認不宜以簡易判決
處刑，改依通常程序，被告於準備程序中就被訴事實為有罪之陳
述，裁定改依簡式審判程序，判決如下：
    主  文
趙原慶犯竊盜罪，共罪，各處有期徒刑肆月，如易科罰金，均
以新臺幣仟元折算壹日。應執行有期徒刑柒月，如易科罰金，以
臺幣壹仟元折算壹日。
    事  實
一、趙原慶前於民國91年間，因詐欺、強盜、強制、搶奪等案件
    ，經臺灣臺南地方法院、臺灣高等法院臺南分院（下同臺南
    高分院）分別以90年度易字第2514號、92年度上訴字第135
    號各判處有期徒刑4月、2年10月、7月、11年（並宣告褫奪
    公權6年）、6年確定，復經臺南高分院以92年度聲字第327
    號裁定定應執行有期徒刑19年2月，褫奪公權6年確定，嗣因
    中華民國九十六年罪犯減刑條例公布施行，經同院以96年度
    聲減字第1316號裁定減刑並定應執行有期徒刑9年7月，褫奪
    公權3年確定，於99年9月8日因縮短刑期假釋出監，保護管
    束期間至101年2月23日。猶不知悔改，於上開假釋期間，復
    分別意圖為自己不法之所有，而為下列之行為：
(一)、於99年11月8日凌晨1時許至同日凌晨4時15分許間之某時（
    聲請簡易判決處刑書誤載為「99年11月8日下午1時55分許」
    ，應予更正），在址設臺北市松山區○○○路○段337號15樓
    之亞太三溫暖內，適有何尹鏘至該址消費、休憩，竟趁何尹
    鏘不注意之際，徒手竊取何尹鏘所有如附表編號一所示之行
    動電話1支，得手後旋即離去現場。
(二)、於同年11月9日凌晨2時許至同日凌晨5時許間之某時（聲請
    簡易判決處刑書誤載為「99年11月9日凌晨2時許」，應予更
    正），在同上址之亞太三溫暖內，適有江光展至該址消費、
    休憩，並將其所有如附表編號二所示之行動電話置放在所穿
    之睡袍口袋內，趁江光展睡著之際，徒手竊取江光展所有如
    附表編號二所示之行動電話1支，得手後旋即離去現場。
(三)、於同年11月14日凌晨1時許至同日凌晨5、6時許間之某時（
    聲請簡易判決處刑書誤載為「99年11月7日晚上11時」，應
    予更正），在同上址之亞太三溫暖內，適有林冀昌至該址消
    費、休憩，並將其所有如附表編號三所示之行動電話置放在
    所使用之枕頭下，趁林冀昌睡著之際，徒手竊取林冀昌所有
    、置放在枕頭下如附表編號三所示之行動電話1支，得手後
    旋即離開現場。嗣因趙原慶竊得如附表編號三所示之行動電
    話後，於99年11月8日凌晨4時15分許、同月9日下午3時14分
    許、同月14日上午6時45分許，將其所使用門號0000000000
    號之行動電話晶片，先後插入如附表所示之行動電話機具使
    用，而為警循線查獲。
二、案經何尹鏘、江光展訴由臺北市政府警察局松山分局報請臺
    灣臺北地方法院檢察署檢察官偵查後，聲請以簡易判決處刑
    ，本院認不宜以簡易判決處刑，改依通常程序審理。
    理  由
一、按本案被告趙原慶所犯係死刑、無期徒刑、最輕本刑為3年
    以上有期徒刑以外之罪，其於準備程序就前揭被訴事實為有
    罪之陳述，經法官告知簡式審判程序之旨，並聽取其與公訴
    人之意見後，認無不得或不宜改依簡式審判程序進行之情形
    ，爰依刑事訴訟法第273條之1第1項規定，裁定本件進行簡
    式審判程序，合先敘明。
二、訊據被告對於上揭時、地，分別竊取如附表一所示之物等情
    均坦承不諱，核與證人即告訴人何尹鏘、江光展、證人即被
    害人林冀昌證述之遭竊情節大致相符，並有被告所使用之上
    開門號及如附表所示門號之行動電話通聯查詢單在卷足稽。
    是依上開卷附之各項文書、證物等補強證據，已足資擔保被
    告於本院審理中所為之上開任意性自白之真實性，堪信為真
    實。本件事證明確，被告犯行，堪予認定。
三、核被告上開所為，均係犯刑法第320條第1項之竊盜罪。所犯
    上開3次竊盜犯行，犯意各別，行為互殊，應分論併罰。爰
    審酌被告前已如事實欄一所載之刑事有罪前科紀錄，有臺灣
    高等法院被告前案紀錄表可按，雖不構成累犯，惟其於上開
    案件假釋期間，再犯本件竊盜犯行，足認其仍不知悔改，正
    值壯年，卻不思以正當方式獲取財物，為逞私慾，竟竊取他
    人財物，造成被害人財產之損失，惡性非輕，惟念被告犯後
    坦承犯行，犯罪後態度尚佳及所竊取財物之價值等一切情狀
    ，分別量處如主文所示之刑，復諭知易科罰金之折算標準，
    並定其應執行刑及同上易科罰金之折算標準，以示懲儆。
據上論斷，應依刑事訴訟法第452條、第273條之1第1項、第299
條第1項前段，刑法第320條第1項、第41條第1項前段、第8項、
第51條第5款，刑法施行法第1條之1，判決如主文。
本案經檢察官陳映蓁到庭執行職務
中    華    民    國   100    年    11    月    30    日
                  刑事第四庭    法  官  李殷君
以上正本證明與原本無異。
如不服本判決應於收受送達後10日內向本院提出上訴書狀，並應
敘述具體理由；其未敘述上訴理由者，應於上訴期間屆滿後20日
內向本院補提理由書（均須按他造當事人之人數附繕）「切勿逕
送上級法院」。
                                書記官  殷玉芬
中    華    民    國   100    年    12    月    2     日
附錄本判決論罪科刑法條全文：
中華民國刑法第320條
意圖為自己或第三人不法之所有，而竊取他人之動產者，為竊盜
罪，處5年以下有期徒刑、拘役或5百元以下罰金。
意圖為自己或第三人不法之利益，而竊佔他人之不動產者，依前
項之規定處斷。
前二項之未遂犯罰之。
附表：
┌──┬───────────────┬───┬────────┐
│編號│竊盜所得財物                  │所有人│竊盜之時間、地點│
├──┼───────────────┼───┼────────┤
│一  │NOKIA廠牌、型號6220、序號35292│何尹鏘│如事實欄一之(一)所│
│    │000000000之黑色行動電話1支（含│      │載              │
│    │門號0981***830號行動電話晶片1 │      │                │
│    │枚）                          │      │                │
├──┼───────────────┼───┼────────┤
│二  │HTC廠牌、型號HDT 8585 、序號35│江光展│如事實欄一之(二)所│
│    │0000000000000 之黑色行動電話1 │      │載              │
│    │支（含門號0918***571號行動電話│      │                │
│    │晶片1枚）                     │      │                │
├──┼───────────────┼───┼────────┤
│三  │SAMSUNG廠牌、型號GT15700、序號│林冀昌│如事實欄一之(三)所│
│    │00000000000000 0之黑色行動電話│      │載              │
│    │1支（含門號0922***096號行動電 │      │                │
│    │話晶片1枚）                   │      │                │
└──┴───────────────┴───┴────────┘